【裁判字號】    95,易,378
【裁判日期】    950511
【裁判案由】    竊盜
【裁判全文】
臺灣臺北地方法院刑事判決               95年度易字第378號
公  訴  人  臺灣臺北地方法院檢察署檢察官
被      告  乙○○
選任辯護人  蕭玉杉律師
上列被告因竊盜案件，經檢察官提起公訴（九十五年度偵字第一
四號），本院判決如下：
    主    文
乙○○竊盜，處拘役伍拾日，如易科罰金，以佰元折算壹日。
    事    實
一、乙○○意圖為自己不法之所有，於民國九十四年十二月十三
    日晚間九時許，前往臺北市○○區市○路四五號之一０一百
    貨公司三樓之ＰＲＡＤＡ專店，佯裝逛街購物，趁店員未及
    注意之際，徒手竊取玻璃展示櫃上價值新臺幣（下同）四千
    五百元之ＰＲＡＤＡ黑色鑰匙包一只，得手後即藏置於隨身
    攜帶之ＬＶ紙袋內，旋欲走出專店大門，嗣因專店大門警報
    器感應上開ＰＲＡＤＡ黑色鑰匙包內之防盜片而鈴聲大作，
    該店主任甲○○立即趨前要求乙○○打開紙袋以供檢查，當
    場由乙○○自行由該紙袋內取出上開ＰＲＡＤＡ鑰匙包一只
    ，而查知上情。
二、案經臺北市政府警察局信義分局報告臺灣臺北地方法院檢察
    署檢察官偵查起訴。
    理    由
一、證據之認定：
  (一)被告乙○○於本院審理時固承認有於上開時間前往一０一百
    貨公司三樓之ＰＲＡＤＡ專店逛街，欲離去時專店大門警報
    器響起，而自其隨身攜帶之ＬＶ紙袋內取出上開ＰＲＡＤＡ
    黑色鑰匙包一只之事實，惟否認有何竊盜之犯行，辯稱：我
    並沒有偷取該只鑰匙包，大門警報器響起時，我也嚇了一大
    跳，是我自己將紙袋交給櫃臺人員檢查的云云。
  (二)經查，被告於九十四年十二月十三日晚間九時許，前往臺北
    市○○區市○路四五號之一０一百貨公司三樓之ＰＲＡＤＡ
    專店逛街，離去時因專店大門警報器鈴聲大作，該店主任甲
    ○○隨即趨前要求乙○○打開紙袋以供檢查，由被告自行自
    該紙袋內取出ＰＲＡＤＡ黑色鑰匙包一只之事實，為被告所
    是認，且據證人甲○○於本院九十五年三月二十八日審理時
    證述明確（本院當日審判筆錄參照），並有上開黑色鑰匙包
    之照片一張在卷足憑（偵查卷第三一頁參照），而該黑色鑰
    匙包一只價值四千五百元，且已由證人甲○○於同日領回乙
    節，有證人簽收之贓物認領保管單一紙在卷可稽（偵查卷第
    二六頁參照）。
  (三)又查，前揭ＰＲＡＤＡ專店內之商品有放置防盜片，如果商
    品沒有經過買單消磁，經過防盜門時，警報器就會響起，而
    被告於上開時地經過該店大門時，因大門警報器鈴聲大作，
    經該店主任甲○○請被告將其隨身ＬＶ紙袋內之物品取出檢
    查，被告是先由該紙袋內取出一已包裝好的ＬＶ商品後，才
    將上開黑色鑰匙包取出，該只黑色鑰匙包是放在包裝好的Ｌ
    Ｖ商品底下等情，業據證人甲○○於本院上開審理期日證述
    屬實（上開審判筆錄參照），由該只黑色鑰匙包未經買單消
    磁即置於被告隨身攜帶之ＬＶ紙袋內物品之底下乙節以觀，
    足見該只黑色鑰匙包確實為被告所竊取，該鑰匙包方可置於
    其隨身攜帶之ＬＶ紙袋內物品之底下，倘若為他人竊取後，
    在被告不知情之情況下將該只鑰匙包置入被告之隨身紙袋內
    ，該鑰匙包應係在紙袋內物品之上方或兩側，而無從置於其
    隨身攜帶之ＬＶ紙袋內物品之底下，由此益證被告係以其紙
    袋內之物品遮蓋該只鑰匙包，以為掩飾其竊盜之犯行甚明。
  (四)被告之選任辯護人之辯護意旨略以：案發當時並沒有任何店
    員發現被告偷竊之行為云云。經查，該ＰＲＡＤＡ專店內總
    共有一百二十六坪之大，案發當晚約有五、六位店員在場，
    男裝部有二、三名客人，女裝部約有一名客人，男女客人皆
    有，而本件遭偷竊的黑色鑰匙包係放置於玻璃展示櫃上，並
    未置於在包裝盒內，客人可以直接將之拿起觀看等情，經證
    人甲○○證述明確（上開審判筆錄參照），是以案發當晚，
    該店內店員人數雖較之客人人數為多，然該店面積上百坪，
    且黑色鑰匙包放置於玻璃展示櫃上，被告可趁店員不注意之
    瞬間即可竊得，況且店員不必然可以注意到每一位在店內逛
    街購物之人之一舉一動，否則該店內即無需在每樣商品內放
    置防盜片，並於出入口加裝防盜門防止商品遭竊，是其上開
    辯解，實屬事後卸責之詞，不足採信。
  (五)綜上所述，顯見被告確實有上開時地竊取上開ＰＲＡＤＡ黑
    色鑰匙包一只之行為，被告及其選任辯護人所為上開辯解均
    不足採，本件事證明確，被告竊盜之犯行堪以認定。
二、論罪科刑之法律適用：
    核被告乙○○所為，係犯刑法第三百二十條第一項之竊盜罪
    。爰審酌被告之品行、智識程度，其竊取財物之價值為四千
    五百元，所生危害非鉅，犯罪情節尚屬輕微，然其犯罪後顯
    然毫無悔意之態度等一切情狀，量處如主文所示之刑，並諭
    知易科罰金之折算標準。
據上論斷，應依刑事訴訟法第二百九十九條第一項前段，刑法第
三百二十條第一項、第四十一條第一項前段，罰金罰鍰提高標準
條例第一條前段、第二條，判決如主文。
本案經檢察官蕭斌志到庭執行職務。
中    華    民    國    95    年    5     月    11    日
                  刑事第九庭審判長法  官  蘇素娥
                                  法  官  葉珊谷
                                  法  官  林怡秀
本件正本證明與原本無異。
如不服本判決，應於判決送達後十日內，向本院提出上訴狀。
                                  書記官  林義盛
中    華    民    國    95    年    5     月    11    日
附錄本案論罪科刑法條全文：
中華民國刑法第三百二十條
意圖為自己或第三人不法之所有，而竊取他人之動產者，為竊盜
罪，處五年以下有期徒刑、拘役或五百元以下罰金。
意圖為自己或第三人不法之利益，而竊佔他人之不動產者，依前
項之規定處斷。
前二項之未遂犯罰之。


司法院資訊處製作；財團法人民間司法改革基金會備份。
